臺灣臺中地方法院刑事判決　　　　　　　　　　　　九十一年度易字第一五二九號
　　公　訴　人　臺灣臺中地方法院檢察署檢察官
　　被　　　告　丁○○
　　　　　　　　己○○
右列被告等因竊盜等案件，經檢察官提起公訴（九十一年度偵字第六三二號、九十一
年度偵第三四七七號），本院判決如左：
    主  文
丁○○連續攜帶兇器竊盜，處有期徒刑壹年捌月。扣案之剪刀壹把，沒收之。
己○○故買贓物，處拘役肆拾日，如易科罰金，以佰元折算壹日。
    事  實
一、丁○○前因違反肅清煙毒條例，經臺灣高等法院臺中分院以八十二年上訴字第七
    二七號判決判處應執行有期徒刑三年三月；又因違反懲治盜匪條例、槍砲彈藥刀
    械管制條例、肅清煙毒條例等案件，經臺灣高等法院臺中分院以八十三年上訴字
    第一○二一號判決判處應執行有期徒刑九年六月，褫奪公五年，並接續執行之；
    後於民國八十八年十月十二日假釋付保護管束，但因其施用毒品遭法院撤銷假釋
    ，尚須執行前揭殘刑六年四月八日，未構成累犯。詎其於假釋付保護管束期間，
    仍不知謹慎言行，竟基於意圖為自己不法所有之概括犯意，於下列時、地，以左
    揭所示之方法，連續為下列之行為：
  (一)於九十年十二月五日下午三時許，在臺中市○○路○段某處，以路邊拾得之無主
    鑰匙一支，竊取庚○○所有之車牌號碼ＵＩ─一五六七號自用小客車，得手後留
    供己代步之用；後於九十年十二月中旬某日，將該車棄於臺中縣大里市○○街六
    ○巷一八號對面。嗣於九十一年二月六日晚間八時三十分許，經警查獲丁○○駕
    駛車牌號碼ＱＬ－二一一六號贓車後，丁○○即帶同警方於前址棄車處尋獲上開
    車牌號碼ＵＩ─一五六七號自用小客車。
  (二)於九十年十二月六日上午七時許，在臺中市○○路○段三○二號前，以所有之自
    備鑰匙一支，竊取乙○○所有之車牌號碼ＮＥ─七八七七號自用小客車，得手後
    留供己代步之用；後於九十年十二月七日某時，將該車棄於臺中市○○路文山國
    小前。嗣於九十一年二月六日晚間八時三十分許，經警查獲丁○○駕駛車牌號碼
    ＱＬ－二一一六號贓車後，丁○○即帶同警方至前址棄車處尋獲上開車牌號碼Ｎ
    Ｅ─七八七七號自用小客車。
  (三)於九十年十二月十六日晚間九時許，在臺中縣太平市○○○街十五號旁停車場，
    以其所有前端尖銳客觀上足資為兇器使用之剪刀一支，竊取甲○○所有之車牌號
    碼ＧＬ─二二四五號自用小貨車，得手後留供己代步之用；後於同日深夜某時，
    將該車棄於臺中縣大里市○○路四十號旁。嗣於同年月三十日上午十一時十分許
    ，經警查獲丁○○駕駛車牌號碼ＰＤ－三九三六號贓車後，丁○○即帶同警方至
    前址棄車處尋獲上開車牌號碼ＧＬ─二二四五號自用小貨車。
  (四)於九十年十二月二十九日凌晨四時許，在臺中縣豐原市○○路二二二號前，以上
    開其所有前端尖銳客觀上足資為兇器使用之剪刀一支，竊取丙○○所有之車牌號
    碼ＰＤ─三九三六號自用小客車，得手後留供己代步之用；並於同日上午七時許
    ，在臺中市○○路干城車站附近之跳蚤市場內，將丙○○所有置於車上之茶葉十
    二罐及汽車音響主機賣予知情之己○○。嗣於同年月三十日上午十一時十分許，
    為警於臺中市○○路○段二八一號前查獲丁○○駕駛該車，並扣得上開其所有供
    作案所用之剪刀一支。
  (五)於九十一年一月十二日上午十時許，在臺中市○○○○路四二五號前，以其所有
    之前開自備鑰匙，竊取辛○○所有之車牌號碼ＮＢ─九五二七號自用小客車，得
    手後留供己代步之用；後於隔天某時許，將該車棄於臺中市○○○路○段與忠勇
    路路口附近。嗣於同年二月六日晚間八時三十分許，經警查獲丁○○駕駛車牌號
    碼ＱＬ－二一一六號贓車後，丁○○即帶同警方至前址棄車處尋獲上開車牌號碼
    ＮＢ─九五二七號自用小客車。
  (六)於九十一年二月五日凌晨零時許，在臺中市○○○路○段六六○號前，以其所有
    之前開自備鑰匙，竊取戊○○所有之車牌號碼ＱＬ─二一一六號自用小客車，得
    手後留供己代步之用。嗣於同年月六日晚間八時三十分許，為警於臺中縣大里市
    ○○街六○巷一四號查獲丁○○駕駛該車。
二、己○○於九十年十二月二十九日上午七時許，在臺中市○○路干城車站附近之跳
    蚤市場內，明知丁○○所兜售之茶葉十二罐及汽車音響主機一臺（均係丙○○所
    有，於同日凌晨四時許，在臺中縣豐原市○○路二二二號前失竊）係來路不明之
    贓物，竟仍以新臺幣（下同）一千五百元之代價故買之。嗣於同年月三十日下午
    一時三十分許，因丁○○於臺中市○○路○段二八一號前駕駛ＰＤ─三九三六號
    贓車為警查獲，並交待上開贓物去向後，始知上情。
三、案經內政部警政署國道公路警察局第七警察隊及臺中縣警察局霧峰分局報請臺灣
    臺中地方法院檢察署檢察官偵查起訴。
    理  由
一、被告丁○○部分：訊據被告丁○○對於右揭時、地，竊取被害人庚○○、乙○○
    、丙○○、甲○○、辛○○及戊○○等人所有車輛之事實，於警詢、偵查中及本
    院審理時均坦承不諱，核與被害人庚○○、乙○○、丙○○、甲○○、辛○○及
    戊○○等人於警訊中指述之情節相符，並有證物相片指認卡二張（含照片三幀）
    、贓物認領保管單四紙、車籍作業系統查詢認可資料二紙、車輛竊盜車牌失竊資
    料個別查詢報表四紙、臺中市警察局車輛失竊證明單一紙、臺中市警察局車輛尋
    獲單四紙附卷可稽，亦有被告所有供行竊用之上開剪刀一把扣案足資佐證，足見
    被告自白與事實相符，本案事證明確，其竊盜犯行洵堪認定，應依法論科。
二、被告己○○部分：訊據被告己○○矢口否認有何故買贓物犯行，辯稱：被告丁○○有拿上開茶葉十二罐及汽車音響主機一臺向伊兜售，但伊沒有買，被告丁○○
    就賣給伊身旁的另一人云云。經查，制作警詢筆錄時，員警稱前開跳蚤市場為「
    賊仔市」，被告己○○未反對此一說法，並接以回答警方問話，且被己○○亦於
    本院調查時自承：那裏的東西都很便宜等語，則被告己○○對前開跳蚤市場所賣
    之物應有贓物之認識；另上開茶葉十二罐市價七、八千元，汽車音響主機市價二
    萬元，業據證人即失主丙○○證述在卷（參見本院刑事卷宗九十一年十月二十一
    日調查筆錄第二頁），徵諸兩者合售卻只賣一千五百元，遠低於市面行情，是被
    告己○○對上開荼葉十二罐、汽車音響主機一臺，自有贓物之認識無疑。又被告
    己○○上開故買贓物之犯行，業據同案被告丁○○於警詢及偵查中供稱：伊有把
    茶葉十二罐及汽車音響主機一臺以一千五百元代價賣給被告己○○，伊是經朋友
    介紹認識被告己○○，才知道他本來就是在收贓，伊當天是直接到場找被告己○○，伊雖然沒有告訴被己○○是贓物，但一千五百元很便宜，他原本就收贓的，
    故他知道是贓物等語明確（參見臺灣臺中地法院檢察署偵查卷宗第十三頁、第三
    十九頁、第六十一頁），足見被己○○有故買贓物犯行甚明。雖被告丁○○於本
    院審理時翻異前供，附和被告己○○辯詞，陳稱：係賣給另一名姓名不詳之人云
    云，並稱：係因只認識被告己○○且毒癮發作才在警詢及偵查中指認他云云，然
    證人即查獲並制作被告丁○○警詢筆錄之員警壬○○於本院調查時證稱：指認當
    時被告丁○○精神狀態很正常，一直到移送也很正常，沒有毒癮發作現象等語（
    參見本院刑事卷宗九十一年十月三日調查筆錄第二頁）；且若被告丁○○當時毒
    癮發作，大可向警方供稱賣予不知姓名之人，即可結束偵訊休息，何須大費周章
    帶同警方去前開跳蚤市場指認被告己○○，反足徵被告丁○○於本院審理時所言
    ，係迴護被告己○○之詞，並非實在。再者，被告己○○警詢中供陳：贓物伊未
    拿，錢是伊給丁○○的等語（參見臺灣臺中法院檢察署九十一年度偵字第六三二
    號偵查卷宗第十九頁），且被告己○○在本院調查時先空言否認有說過此話（參
    見本院刑事卷宗九十一年六月二十六日調查筆錄第三頁），後經本院當庭撥放警
    詢錄音帶，才稱：伊為何會這樣說伊也不知道云云（參見本院刑事卷宗九十一年
    八月五日調查筆錄第三頁），再參以被告丁○○於警詢及偵查中供述，足徵被告
    確有付錢與被告丁○○甚明，則若被告己○○未向被告丁○○故買贓物，何須付
    款予被告丁○○，是被告己○○所辯，顯與常情有違，應係卸責之詞，不足採信
    ，其故買贓物之犯行應堪認定。
三、按刑法第三百二十一條第一項第三款之攜帶兇器竊盜罪，係以行為人攜帶兇器為
    其加重條件，此所謂兇器，其種類並無限制，凡客觀上足以對人之生命、身體、
    安全構成威脅，具有危險性之兇器為已足，並不以攜帶之初有行兇之意圖為必要
    （最高法院七十九年度臺上字第五二五三號判例意旨參照）。查本件被告丁○○
    於事實欄一、(三)(四)所示時、地持以犯案之剪刀一把，為前端尖銳之鐵質器材質，
    有照片一幀在卷可稽，客觀上自屬於足以殺傷人之生命、身體之器械，顯為具有
    危險性之兇器無訛。故核被告丁○○所為，係犯刑法第三百二十條第一項竊盜罪
    （如事實欄一、(一)(二)(五)(六)所示部分）與同法第三百二十一條第一項第三款攜帶兇
    器竊盜罪（如事實欄一、(三)(四)所示部分）；另核被告己○○所為，係犯刑法第三
    百四十九條第二項之故買贓物罪。被告丁○○先後多次為竊盜、攜帶兇器竊盜之
    犯行，時間緊接，觸犯具有加重條件關係之同一罪名，顯係基於概括犯意為之，
  為連續犯，應依刑法第五十六條規定，論以刑度較重之攜帶兇器竊盜罪，並加重
    其刑。爰審酌被告丁○○為圖謀自身之不法利益，不知尊重他人之財產權，冀圖
    不勞而獲，多次攜帶凶器竊取他人財物，造成被害人庚○○等人日常生活之不便
    及財產之損失，影響社會治安甚鉅，被告己○○貪圖小利，故買來歷不明贓物，
    助長竊盜歪風，惟其犯罪所得非鉅，暨渠等犯罪之動機、目的、手段、犯罪所得
    、被告丁○○犯後坦承一切態度尚稱良好等一切情狀，各量處如主文所示之刑，
    被告己○○部分並諭知易科罰金之折算標準，以示警懲。扣案之剪刀一把，為被
    告丁○○所有，係供其犯罪所用之物，業經被告丁○○自承在卷，爰依刑法第三
    十八條第一項第二款之規定，宣告沒收；至前開自備鑰匙及拾得無主鑰匙各一支
    ，亦為被告所有供犯罪所用之物，惟未據扣案（公訴人誤載為扣案），復查無其
    他積極證據足以證明現尚存在，為免將來執行困難，不另為沒收之諭知。
四、公訴人併案（九十一年度偵字第一九四三○號）意旨略以：被告己○○於九十一
    年十月二日上午七時許，在臺中市○○路○段與自由一街口內之跳蚤市場，明知
    不詳姓名、年籍成年男子所兜售之耕耘機一臺（係被害人癸○○所有，於同日上
    午六時三十分許，在臺中縣太平市○○路○段三五一號對面道路旁失竊）係來路
    不明之贓物，竟仍以四千五百元之代價故買之，嗣於同日上午七時三十分許，於
    臺中市○○路○段與自由一街口為警查獲，則此案贓物案，核與臺灣臺中地方法
    院檢察署已起訴之九十度偵字第六三二、三四七七號案有連續犯關係，因認被告
    己○○此部分所涉贓物罪嫌，與本案具有裁判上一罪之連續犯關係，而移送本院
    併案審理。惟查：被告己○○此部分犯罪時間為九十一年十月二日上午七時三十
    分許，與前開論罪科刑部分之犯罪時間（九十年十二月二十九日上午七時許），
    相隔九個月多，時間上並非緊接，實難謂被告係基於概括犯意為之，況被告己○○於本院審理時亦供承該耕耘機係準備於女友家中耕種使用等語，其動機與本案
    單純供民生用途不同，顯非在同一預定犯罪計劃以內，無法與前開論罪科刑部分
    成立裁判上一罪之連續犯關係，此併案部分不為起訴效力所及，應移請公訴人另
    行偵查辦理，併予敘明。
據上論斷，應依刑事訴訟法第二百九十九條第一項前段，刑法第五十六條、第三百二
十一條第一項第三款、第三百四十九條第二項、第四十一條第一項前段、第三十八條
第一項第二款，罰金罰鍰提高標準條例第一條前段、第二條，判決如主文。
本案經檢察官陳幸敏到庭執行職務
中      華      民      國      九十一    年      十二    月      二    日
                                臺灣臺中地方法院刑事第三庭
                                    審判長法  官  劉  錫  賢
                                          法  官  江  奇  峰
                                          法  官  黃  裕  仁
右正本證明與原本無異。
如不服本判決，應於送達後十日內向本院提出上訴狀（須附繕本），上訴於臺灣高等
法院臺中分院。
                                          書記官
中      華      民      國      九十一    年      十二    月      二    日
附錄論罪科刑法條
刑法第三百二十一條
犯竊盜罪而有左列情形之一者，處六月以上五年以下有期徒刑：
一  於夜間侵入住宅或有人居住之建築物、船艦，或隱匿其內而犯之者。
二  毀越門扇、牆垣或其他安全設備而犯之者。
三  攜帶兇器而犯之者。
四  結夥三人以上而犯之者。
五  乘火災、水災或其他災害之際而犯之者。
六  在車站或埠頭而犯之者。
前項之未遂罰之。
刑法第三百四十九條第二項
搬運、寄藏、故買贓物或為牙保者，處五年以下有期徒刑、拘役或科或併科一千元以
下罰金。
